臺灣板橋地方法院民事裁定　　　　　　　　　　　　　九十三年度簡抗字第一六號
　　抗　告　人　乙○○
　　　　　　　　丙○○
　　相　對　人　丁○○
右當事人間請求損害賠償事件，抗告人對於中華民國九十三年五月十四日本院板橋簡
易庭九十三年度板簡字第一○七六號第一審裁定提起抗告，本院裁定如左：
    主      文
抗告駁回。
抗告費用由抗告人負擔。
    理      由
一、本件抗告意旨略以：抗告人於民國（下同）九十三年五月七日向鈞院板橋簡易庭
    提起對相對人丁○○、甲○○○之損害賠償事件（九十三年度板簡字第一○七六
    號），與原審裁定中之理由二所稱「經本院以九十二年度板簡字第二七九七號判
    決在案」無任何關係，無論就被告、起訴事實及證物，皆係一新的訴訟，而非就
    已起訴之事件，於訴訟繫屬中，更行起訴，抗告人自得依法再向鈞院起訴，原審
    以起訴違背民事訴訟法第二百五十三條之一事不再理之規定為由，裁定駁回抗告
    人之訴及假執行之聲請，自非適法，請求廢棄原裁定等語。
二、按當事人不得就已起訴之事件，於訴訟繫屬中，更行起訴。又原告之訴，有起訴
    違背第二百五十三條之規定者，法院應以裁定駁回之，此一規定於簡易程序亦有
    適用，民事訴訟法第四百三十六條第二項、第二百四十九條第一項第七款、第二
    百五十三條分別定有明文。而民事訴訟法第二百五十三條所禁止之重訴，自指同
    一事件而言。所謂同一事件，必同一當事人，就同一法律關係，而為同一之請求
    ，若此三者有一不同，即不得謂為同一事件，而受重訴之禁止。最高法院八十六
    年度台上字第三０八八號著有判決可參。
三、經查：本件抗告人於九十二年十二月十六日，向本院板橋簡易庭起訴，主張：原
    告（即抗告人）乙○○原為台北縣中和市○○街三十一至三十五號捷年高昇社區
    第一、二、三屆主任委員，於任職期間均本於服務精神依法行事，然自被告（即
    相對人）丁○○接任社區第四屆主委以來，不斷誣指原告任職期間有不法情事，
    且於九十二年六月十二日假借管理委員會名義在社區廣發公告與各住戶，無憑無
    據指稱原告二人向中和市公所、連晟保全、幸福保全等單位作不實文字表述及偽
    造文書，足以毀損原告二人之名譽，並造成原告二人精神上莫大之痛苦。爰依民
    法第一百八十四條第一項前段及第一百九十五條第一項前段之規定，聲明請求判
    決被告丁○○應給付原告各新台幣二十萬元及自起訴狀繕本送達翌日起至清償日
    止，按年息百分之五計算之利息等情，經本院板橋簡易庭於九十三年三月二十六
    日以九十二年度板簡字第二七九七號判決後，由被告丁○○提起上訴，現由本院
    九十三年度簡上字第一三六號審理中，此經本院調取本院九十三年度簡上字第一
    三六號卷宗查核屬實。抗告人另於九十三年五月七日向本院板橋簡易庭具狀起訴
    ，略以：丁○○接任社區第四屆主委及甲○○○擔任安全委員以來，不斷誣指原
    告任職期間有不法情事，且於九十二年五月八日起假借管理委員會名義在社區電
    梯內張貼公告，無憑無據指稱原告二人於任職期間涉嫌背信、圖利他人、侵占等
    罪嫌，足以毀損原告二人之名譽，並造成原告二人精神上莫大之痛苦。爰依民法
    第一百八十四條第一項前段及第一百九十五條第一項前段之規定，聲明請求判決
    被告丁○○及另一被告甲○○○應給付原告乙○○新台幣二十萬元、丙○○六萬
    元及自起訴狀繕本送達翌日起至清償日止，按年息百分之五計算之利息，有抗告
    人之起訴狀附於本院板橋簡易庭九十三年度板簡字第一○七六號卷宗可稽，就被
    告丁○○之部分，核與本院九十三年度簡上字第一三六號審理中之損害賠償事件
    ，其當事人、法律關係（主張侵害名譽，請求賠償慰撫金）及請求權，均屬同一
    ，為同一事件，依上開說明，抗告人就已起訴之事件，於訴訟繫屬中，就同一法
    律關係更行起訴，自係違反民事訴訟法第二百五十三條之規定，應依同法第二百
    四十九條第一項第七款之規定，以裁定駁回之。原審以抗告人就被告丁○○部分
    基於同一法律關係更行起訴，顯違背民事訴訟法第二百五十三條不得更行起訴之
    規定，應予駁回，其假執行之聲請亦失宣告之依據，應併予駁回，而裁定駁回原
    告之訴及假執行之聲請，於法並無違誤，抗告人指摘原裁定不當，求予廢棄改判
    ，為無理由，應予駁回。
三、依民事訴訟法第四百九十五條之一第一項、第四百四十九條第一項、第九十五條
    、第七十八條，裁定如主文。
中　　　華　　　民　　　國　　九十三　　年　　　八　　　月　　　六　　　日
                                臺灣板橋地方法院民事第二庭
                                      審判長法　官　林玫君
                                            法　官　連士綱
                                            法　官　林錫凱
右正本證明與原本無異
本裁定不得再抗告
中　　　華　　　民　　　國　　九十三　　年　　　八　　　月　　　六　　　日
                                            法院書記官許清琳
